臺灣臺中地方法院刑事判決　　　　　　100年度訴字第839號
公　訴　人　臺灣臺中地方法院檢察署檢察官
被　　　告　劉柏賢
　　　　　　沈一芳
　　　　　　陳慧婷
前三人共同
選任辯護人　陳舜銘律師
上列被告因妨害風化案件，檢察官提起公訴（99年度偵字第2761
2號）後，聲請改依協商程序而為判決，本院裁定進行認罪協商
程序，判決如下：
    主    文
劉柏賢共同犯圖利容留性交罪，處有期徒刑肆月，如易科罰金，
以新臺幣壹仟元折算壹日。扣案之班報表壹張、客戶資料壹本、
遙控器貳個、行動電話貳支、監視器主機貳台、新臺幣仟陸佰
元，均沒收。
沈一芳共同犯圖利容留性交罪，處有期徒刑月，如易科罰金，
以新臺幣壹仟元折算壹日。扣案之班報表壹張、客戶資料壹本、
遙控器貳個、行動電話貳支、監視器主機貳台、新臺幣仟陸佰
元，均沒收。
陳慧婷共同犯圖利容留性交罪，處有期徒刑貳月，如易科罰金，
以新臺幣壹仟元折算壹日。扣案之班報表壹張、客戶資料壹本、
遙控器貳個、行動電話貳支、監視器主機貳台、新臺幣仟陸佰
元，均沒收。
    犯罪事實及理由
一、犯罪事實及證據，除加列「被告劉柏賢、沈一芳、陳慧婷於
    本院準備程序中之自白」為證據外，均引用起訴書之記載（
    如附件）。
二、本件經檢察官與被告劉柏賢、沈一芳、陳慧婷於審判外達成
    協商之合意且被告劉柏賢、沈一芳、陳慧婷均已認罪，其合
    意內容為：「被告劉柏賢願受科刑範圍為有期徒刑4月，如
    易科罰金，以新臺幣1000元折算1日，扣案物均沒收之宣告
    ；被告沈一芳願受科刑範圍為有期徒刑3月，如易科罰金，
    以新臺幣1000元折算1日，扣案物均沒收之宣告；被告陳慧
    婷願受科刑範圍為有期徒刑2月，如易科罰金，以新臺幣
    1000元折算1日，扣案物均沒收之宣告。經查，上開協商合
    意並無刑事訴訟法第455條之4第1項所列情形之一，檢察官
    聲請改依協商程序而為判決，本院爰不經言詞辯論，於協商
    合意範圍內為協商判決，合予敘明。
三、依刑事訴訟法第455條之4第2項、第455條之8、第454條，刑
    法第28條、第231條第1項、第41條第1項前段、第38條第1項
    第2款、第3款，刑法施行法第1條之1，判決如主文。
四、本判決除有刑事訴訟法第455條之4第1項第1款、第2款、第4
    款、第6款、第7款所定情形之一，或違反同條第2項規定者
    外，不得上訴。
五、如不服本判決，應於收受送達後10日內向本院提出上訴書狀
    （應敘述具體理由並附繕本）。上訴書狀如未敘述理由，應
    於上訴期間屆滿後20日內補提理由書於本院。
中    華    民    國   100    年    5     月    11    日
                        刑事第十三庭  法  官  戴嘉慧
以上正本證明與原本無異。
                                      書記官  劉晴芬
中    華    民    國   100    年    5     月    11    日
【附錄論罪科刑法條】
刑法第231條（圖利使人為性交或猥褻罪）
意圖使男女與他人為性交或猥褻之行為，而引誘、容留或媒介以
營利者，處5年以下有期徒刑，得併科10萬元以下罰金。以詐術
犯之者，亦同。
公務員包庇他人犯前項之罪者，依前項之規定加重其刑至二分之
一。
【附件】
臺灣臺中地方法院檢察署檢察官起訴書
                                     99年度偵字第27612號
    被      告  劉柏賢  男  53歲（民國○○年○月○日生）
                        住臺中市○區○○街282號
                        國民身分證統一編號：Ｚ000000000號
                沈一芳  女  42歲（民國○○年○月○日生）
                        住臺中市○○區○○路248巷52弄3號
                        居臺中市北屯區大德巷52弄4號
                        國民身分證統一編號：Ｚ000000000號
                陳慧婷  女  31歲（民國○○年○月○○日生）
                        住臺中市○○區○○路2段89巷34弄3
                        號
                        國民身分證統一編號：Ｚ000000000號
上列被告等因妨害風化案件，業經偵查終結，認應該提起公訴，
茲將犯罪事實及證據並所犯法條，分敘如下：
        犯罪事實
一、劉柏賢基於意圖使女子與他人為性交、猥褻行為，而容留、
    媒介以營利之犯意，自民國99年11月5日起至同年11月29日
    止，在臺中市○○區○○路三段104號經營無店名之應召站
    ，媒介並容留成年女子沈一芳、吳菀甄、游雅如、蔡叔妤、
    陳慧婷與不特定男客從事俗稱「半套」（由上開女子以手撫
    摸或以口含住男客性器官直到男客射精為止），或「全套」
    （由上開女子與男客從事生殖器接合之性交行為）之猥褻及
    性交行為；計費方式為50分鐘1節，價格為半套新臺幣（下
    同）1800元，全套為2400元，由店家分得800元，餘款由各
    該女子獲得。劉柏賢另自同年月7日起，僱用具有犯意聯絡
    之沈一芳，除擔任原先之美容師工作外，並負責招呼及帶領
    男客至包廂內，並介紹前開消費方式；另於同年月初某時起
    ，僱用具有犯意聯絡之陳慧婷擔任會計，在櫃檯負責登記收
    錢及作帳，而共同媒介並容留上開女子與不特定男客為「半
    套」、「全套」之性交易。嗣於99年11月29日20時許，為警
    方持臺灣臺中地方法院核發之搜索票在上開應召站當場查獲
    正在已完成「全套」性交易之成年女子游雅如及男客詹詠翔
    ；蔡叔妤及汪子豪；及其他在場之成年女子吳菀甄、陳慧婷
    、男客劉世晟、陳震宗、王文賢，並扣得班報表、客戶資料
    、遙控器、行動電話、監視器主機、現金3600元。
二、案經臺中市（現改制為臺中市政府）警察局第五分局報告偵
    辦。
        證據並所犯法條
一、證據名稱及待證事實
┌──┬──────────┬─────────────┐
│編號│    證據名稱        │      待證事實            │
├──┼──────────┼─────────────┤
│ 1  │被告劉柏賢於警詢、偵│1.被告劉柏賢坦承經營上開無│
│    │訊時之供述及偵查中之│  店名應召站，並容留、媒介│
│    │自白。              │  女子與不特定男客從事「半│
│    │                    │  套」性交易。            │
│    │                    │2.被告沈一芳於該日帶領男客│
│    │                    │  詹詠翔進入包廂及負責帶領│
│    │                    │  男客上樓等小姐之事實（臨│
│    │                    │  時交代。）              │
│    │                    │3.被告陳慧婷係在櫃檯負責登│
│    │                    │  記收錢作帳（臨時交代）。│
├──┼──────────┼─────────────┤
│ 2  │被告沈一芳於警詢、偵│被告劉柏賢向店內小姐告知，│
│    │訊時之供述。        │是否作「全套」性交易，由小│
│    │                    │姐自行決定，及被告沈一芳曾│
│    │                    │與男客從事「半套」性交易之│
│    │                    │事實。                    │
├──┼──────────┼─────────────┤
│ 3  │被告陳慧婷於警詢、偵│被告陳慧婷係向被告劉柏賢應│
│    │訊時之供述。        │徵，並領薪資，及被告陳慧婷│
│    │                    │曾與男客從事「半套」性交易│
│    │                    │之事實。                  │
├──┼──────────┼─────────────┤
│ 4  │證人游雅如、蔡叔妤、│全部犯罪事實。            │
│    │劉世晟、詹詠翔、陳震│                          │
│    │宗、王文賢於警詢時、│                          │
│    │證人汪子豪於警詢、偵│                          │
│    │訊時之證述。        │                          │
├──┼──────────┼─────────────┤
│ 5  │職務報告、犯罪嫌疑人│被告沈一芳辯稱僅係小姐並未│
│    │一覽表、班報表1張。 │兼任接待客人，介紹消費方式│
│    │                    │，被告陳慧婷辯稱係小姐，並│
│    │                    │未兼任會計，係臨訟卸責之詞│
│    │                    │，不足採信。              │
├──┼──────────┼─────────────┤
│ 6  │客戶資料、遙控器、行│被告劉柏賢經營該無店名應召│
│    │動電話、監視器主機、│站之事實。                │
│    │現金3600元、現場圖、│                          │
│    │現場照片。          │                          │
└──┴──────────┴─────────────┘
二、核被告劉柏賢、沈一芳及陳慧婷所為，均係犯刑法第231條
    第1項之意圖使女子與他人為性交及猥褻之行為，而容留以
    營利罪嫌。被告3人上開媒介之低度行為應為容留之高度行
    為所吸收，不另論罪。被告3人就上揭犯行，有犯意聯絡及
    行為分擔，為共同正犯。扣案之班報表、客戶資料、遙控
    器、行動電話、監視器主機，均為被告劉柏賢所有且供犯罪
    所用之物，另現金3600元為被告劉柏賢所有且因犯罪所得之
    物，請依刑法第38條第1項第2、3款、第3項規定，宣告沒收
    。
三、依刑事訴訟法第251條第1項提起公訴。
    此  致
臺灣臺中地方法院
中    華    民    國   100    年    2     月    24    日
                          檢  察  官  蔡孟君
本件正本證明與原本無異
中    華    民    國   100    年    3     月    18    日
                          書  記  官  廖于興